【裁判字號】    98,訴,366
【裁判日期】    980421
【裁判案由】    違反毒品危害防制條例
【裁判全文】
臺灣臺南地方法院刑事判決               98年度訴字第366號
公  訴  人  臺灣臺南地方法院檢察署檢察官
被      告  甲○○
上列被告因違反毒品危害防制條例案件，經檢察官提起公訴(98
年度毒偵字第57號），被告於準備程序就被訴事實為有罪之陳述
，本院裁定由受命法官獨任進行簡式審判程序，判決如下：
    主  文
甲○○施用第一級毒品，累犯，處有期徒刑拾月。扣案第一級毒
品海洛因壹小包內之第一級毒品海洛因（驗餘淨重零點壹柒參公
克）沒收銷燬之，第一級毒品海洛因壹小包之外包裝袋壹個沒收
。
    事  實
一、甲○○曾於民國89年間因施用毒品案件經本院以89年度毒聲
    字第363號裁定送強制戒治，於89年8月14日停止戒治付保護
    管束釋放（轉執行另案有期徒刑部分），並於90年2月6日保
    護管束期滿，另由檢察官於90年2 月14日為不起訴處分。再
    於92年間因施用毒品案件，經本院判處有期徒刑8 月確定，
    並於同年9月8日執行完畢，翌日出監。又因施用毒品，經本
    院判處有期徒刑10月確定，嗣經減刑為有期徒刑5 月，甫於
    96 年7月17日執行完畢出監。詎甲○○仍不知悔改，復基於
    施用第一級毒品海洛因之犯意，於97年12月21日晚間7 時許
    ，在臺南縣永康市○○○街98巷1 號住處內，以針筒注射之
    方式，施用第一級毒品海洛因（以下簡稱海洛因）1 次。嗣
    於同年月22日下午3 時50分許，為警在臺南市○○路與勝利
    路口查獲，並當場扣得海洛因1包（驗前淨重0.182公克；驗
    餘淨重0.173公克）。
二、案經臺南市第一分局報告臺灣臺南地方法院檢察署檢察官偵
    查起訴。
    理  由
一、本件係經被告就被訴事實為有罪之陳述，經本院告知簡式審
    判程序之意旨，聽取被告及檢察官意見後，經本院裁定以簡
    式審判程序審理，則依據刑事訴訟法第273條之2 及第159條
    第2 項之規定，不適用傳聞法則有關限制證據能力之相關規
    定，合先敘明。
二、上開事實，業據被告甲○○坦承不諱，並有扣案海洛因1 包
    （驗前淨重0.182 公克）可資佐證。而被告為警查獲時所採
    集之尿液經送驗結果亦呈海洛因人體代謝物可待因、嗎啡陽
    性反應，有臺南市警察局第一分局送驗尿液及年籍對照表、
    詮昕科技股份有限公司濫用藥物尿液檢驗報告1 紙附卷可稽
    。另扣案之白色粉末1 包，經送高雄市立凱旋醫院以氣相層
    析質譜儀（GC/MS）分析，鑑定結果係屬海洛因，復有上開
    醫院出具之濫用藥物成品檢驗鑑定書1 紙在卷可憑。被告前
    開自白與事實相符，應可採信。
        另被告曾於89年間因施用毒品案件經本院以89年度毒聲
    字第363號裁定送強制戒治，於89年8月14日停止戒治付保護
    管束釋放（轉執行另案有期徒刑部分），並於90年2月6日保
    護管束期滿，另由檢察官於90年2 月14日為不起訴處分。再
    於92年間因施用毒品案件，經本院判處有期徒刑8 月確定，
    並於同年9月8日執行完畢，翌日出監。又因施用毒品，經本
    院判處有期徒刑10月確定，嗣經減刑為有期徒刑5 月，甫於
    96 年7月17日執行完畢出監等情，亦有卷附臺灣高等法院被
    告全國前案紀錄表一件在卷可查。本案事證明確，被告於強
    制戒治執行完畢釋放後，5 年內再犯施用第一級毒品犯行堪
    予認定，應依法論科。
三、核被告所為，係犯毒品危害防制條例第10條第1 項施用第一
    級毒品罪。其持有第一級毒品係供自己施用，持有之低度行
    行，應為施用之高度行為所吸收，不另論罪。另被告曾於92
    年間因施用毒品案件，經本院判處有期徒刑8 月確定，並於
    同年9月8日執行完畢，翌日出監。又因施用毒品，經本院判
    處有期徒刑10月確定，嗣經減刑為有期徒刑5月，甫於96年7
    月17日執行完畢出監，有臺灣高等法院被告前案紀錄表足憑
    ，被告受有期徒刑之執行完畢後，5 年內故意再犯本件有期
    徒刑以上之施用第一級毒品罪，為累犯，應依刑法第47條第
    1 項之規定加重其刑。爰審酌被告屢因施用毒品進出監所，
    猶未根除惡習，不思戒絕，竟再為本件施用毒品犯行，惟犯
    後坦承犯行，深具悔意，且施用毒品係屬自戕行為，所生危
    害非大，兼衡被告之品行、生活狀況、智識程度、犯罪動機
    、目的及手段等一切情狀，量處如主文所示之刑示懲。又扣
    案之海洛因1包（驗餘淨重0.173公克）係屬第一級毒品，應
    依毒品危害防制條例第18條第1 項前段規定沒收銷燬之；而
    包裝上開海洛因之外包裝袋1 個，係用於包裹海洛因粉末，
    防止其裸露、潮濕，便於攜帶，為被告施用海洛因所用之物
    ，且為被告所有，業據被告供陳在卷，應依刑法第38條第1
    項第2款規定宣告沒收之。
據上論斷，應依刑事訴訟法第273條之1第1項、第299條第1 項前
段，毒品危害防制條例第10條第1項、第18條第1項前段，刑法第
11條前段、第47條第1項、第38條第1項第2款，判決如主文。
本案經檢察官乙○○到庭執行職務。
中    華    民    國    98    年    4    月     21    日
                    刑事第三庭  法  官  鄭文祺
以上正本證明與原本無異。
如不服本判決，應於收受本判決後10日內，向本院提出上訴書狀
，並應敘述具體理由。其未敘述上訴理由者，應於上訴期間屆滿
後20日內向本院補提理由書狀（均須按他造當事人之人數附繕本
）「切勿逕送上級法院」。
                                書記官  張宜柔
中    華    民    國    98    年    4    月     21    日
附錄本案論罪科刑法條全文：
毒品危害防制條例第10條第1項
施用第一級毒品者，處6月以上5年以下有期徒刑。


司法院資訊處製作；財團法人民間司法改革基金會備份。
